臺灣臺北地方法院民事簡易判決
109年度店簡字第1713號
原      告  趙有果  

兼
訴訟代理人  楊明武  
被      告  潘質彬  


            劉淑華  


上列當事人間請求損害賠償等事件，本院於民國110年11月5日言
詞辯論終結，判決如下： 
　　主　　　文
原告之訴駁回。
訴訟費用由原告負擔。
    事實及理由
一、按訴狀送達後，原告不得將原訴變更或追加他訴，但請求之
    基礎事實同一及擴張應受判決事項之聲明者，不在此限。民
    事訴訟法第255條第1項第2款、第3款分別定有明文。查，本
    件原告楊明武原僅以自己名義請求被告潘質彬不得製造近鄰
    噪音，並賠償其新臺幣（下同）100,543元及利息，嗣以被
    告劉淑華亦有製造近鄰噪音、其母即原告趙有果亦受其害為
    由，分別追加趙有果為原告、劉淑華為被告，並擴張請求金
    額為原告楊明武113,425元、原告趙有果102,944元，核其變
    更前後之聲明係基於同一事實，相關證據資料均可於變更後
    之訴加以援用，依上揭規定，自應准許。
二、原告主張：伊等居住在臺北市○○區○○路0段000巷00弄00號3
    樓房屋（下稱系爭3樓房屋），被告潘質彬、劉淑華（下合
    稱被告等2人）則居住在同號4樓（下稱系爭4樓房屋），被
    告於民國108年10月起遷入系爭4樓房屋後，即不定期製造拖
    桌子、甩門、物品掉落、敲擊地板及踩踏聲響（下稱系爭聲
    響），侵害伊等居住安寧，伊等身心健康及睡眠品質受嚴重
    影響，精神上受有痛苦，原告楊明武因系爭侵害行為支出醫
    療費用2,485元、因購買錄影設備蒐證支出10,940元；原告
    趙有果因系爭侵害行為支出醫療及交通費用2,944元，另各
    請求非財產上損害賠償100,000元，被告等2人除應排除系爭
    聲響外，自應連帶賠償伊等上述損害，爰依民法第18條、第
    184條第1項前段、第185條第1項、第195條第1項規定提起本
    訴，並聲明：㈠被告不得於系爭4樓房屋內製造噪音、喧囂、
    振動或為其他侵害原告居住安寧之行為；㈡被告應連帶給付
    原告楊明武113,425元；㈢被告應連帶給付原告趙有果102,94
    4元。
三、被告均以：伊等均正常作息，沒有製造系爭聲響，原告所錄
    得之聲響不知從何而來等語，資為抗辯，並聲明：原告之訴
    駁回。　　
四、本院之判斷：
　㈠、按當事人主張有利於己之事實者，就其事實有舉證責任。
      民事訴訟法第277條前段定有明文。是民事訴訟如係由原
      告主張權利者，應先由原告負舉證之責任，若原告先不能
      舉證以證實自己主張之事實為真實，則被告就其抗辯事實
      即令不能舉證，或其所舉證據尚有疵累，亦應駁回原告之
      請求（最高法院100年度台上字第415號判決意旨參照）。
　㈡、查，原告主張被告等2人自108年10月起多次不定期製造系
      爭聲響，固提出其於該月至110年6月間在系爭3樓房屋錄
      得聲響及譯文為證（本院卷㈠第11、45、91、101至193、2
      27至345、363至403、425至459、493至525、557至573頁
      ），惟被告否認系爭聲響為渠等製造，而原告上揭錄影畫
      面均位於系爭3樓房屋內，無法辨別所指聲響之來源，而
      原告除上開錄音外，僅以除其與同居親屬外其餘鄰居均未
      聽到類似聲響為由指為被告2人所製造（本院卷㈡第57頁）
      ，自不能認其就系爭聲響為被告2人所製造已盡其舉證之
      責。且部分錄影中原告等2人與其同居親屬在系爭3樓房屋
      內放置衛生紙至電視櫃上、室內談話產生之聲響，均於當
      時所指侵害原告居住安寧之聲響音量相若，經本院當庭擇
      個別錄影檔案勘驗確認（本院卷㈡第56頁），難信所指聲
      響已達侵害原告等2人居住安寧之程度，原告雖稱其使用
      錄影設備有設定需音量達70分貝始會啟動錄影，惟該設備
      並未符合我國噪音管制標準第3條第1款規定之儀器標準，
      有原告110年9月10日陳報狀及所附廠商回信可稽（本院卷
      ㈡第11至17頁），且本院前勘驗竟可聽得「放置衛生紙至
      電視櫃上之聲響」，原告宣稱所錄得之聲響音量均逾70分
      貝乙情是否可信，自有可疑，是本件依原告前揭所提證據
      ，既不足認系爭聲響已達侵害原告等2人居住安寧之程度
      ，亦不能認該等聲響為被告所製造，原告主張被告等2人
      自108年10月起多次不定期製造系爭聲響，即難遽採，其
      主張被告等2人因此侵害渠等居住安寧而應排除系爭聲響
      並連帶負損害賠償責任，尚不足取。
五、從而，原告依民法第18條、第184條第1項前段、第185條第1
    項、第195條第1項規定，請求被告不得於系爭4樓房屋內製
    造噪音、喧囂、振動或為其他侵害原告居住安寧之行為，暨
    連帶賠償原告楊明武113,425元、原告趙有果102,944元，均
    為無理由，應併予駁回。
六、原告於本件言詞辯論終結後之110年11月5日具狀請求本院調
    取其110年6月27日14時49分通聯記錄，惟縱令該時段原告楊
    明武與訴外人即被告劉淑華之弟有通話討論本件原告所指侵
    權行為事實，至多僅可理解為被告劉淑華之弟有出面協商，
    並不能因此推論系爭聲響即為被告等2人製造，核無調查之
    必要；事證已臻明確，兩造其餘攻擊防禦方法及所提證據，
    於本判決結果不生影響，爰不一一論述，併此敘明。　
七、訴訟費用負擔之依據：民事訴訟法第78條。　　　
中　　華　　民　　國　　110 　年　　12　　月　　3 　　日
                  新店簡易庭法  官　林志煌
上正本證明與原本無異。
對於本件判決如有不服，應於收受送達後20日內向本院提出上訴
書狀，上訴於本院合議庭，並按他造當事人之人數附具繕本。
如委任律師提起上訴者，應一併繳納上訴審裁判費。
中　　華　　民　　國　　110 　年　　12　　月　　3 　　日
                            書記官  陳柏志